---
title: "R Analisis Numerico TALLER 2 Eddy Herrera Daza"
output:
  html_notebook: default
  html_document:
    df_print: paged
  pdf_document: default
---
###Ricardo Riscanevo 
###Ortegon Johan
####Ejercicios
```{r}
#install.packages("BB")
library(pracma)
library(Matrix)
library(BB)
```

1. Para el siguiente ejercico, instale el paquete "pracma" 
a. Revise las siguientes funciones con la matriz del ejercicio 2
b. Evalue la matriz de transición para el método $\textbf{SOR}$

#####Solucion a)
```{r}
A = matrix(c(-8.1, -7, 6.123, -2, -1, 4,
-3, -1, 0, -1, -5, 0.6,
-1, 0.33, 6, 1/2), nrow=4, byrow=TRUE)
A
D1<-eye(4, 4) #FUNCION PARA CREAR UNA MATRIZ BASICA
D1
D2<-ones(4, 4) #FUNCION PARA CREAR UNA MATRIZ LLENA DE UNOS
D2
D3<-zeros(4, 4) #FUNCION PARA CREAR UNA MATRIZ DE CEROS
D3
```
#####Solucion b)
######Elementos notacionales:

###### L = Matriz triangular inferior en la diagonal principal y los otros elementos iguales a la matriz A
###### D = Matriz diagonal con elementos iguales a los elementos de la matriz diagonal principal de A 
###### S = Matriz triangular superior con sus elementos iguales alos elementos respectivos de A. 
###### U = Matriz triangular superior con ceros en la diagonal principal y los otros elementos y iguales a A

###### Metodo de gauss Seidel: 
###### A = matriz que se puede re-escribir como: A = L + D + U

###### Metodo de relajacion:
###### A = matriz que se puede re-escribir como: A = L + D + S - D

###### Si AX = B
###### (L + D + S - D)X = B
###### XL + XD + XS - XD = B
###### XD = B + XD - XS - XL
###### XDD^-1 = BD^-1 + XDD^-1 - XSD^-1 -XLD^-1
###### X = X + BD^-1 - XSD^-1 - XLD^-1
###### Convergencia de los metodos iterativos para sistemas lineales: 
###### X = C + Tx 
###### C = Vector
###### T = Matriz de transicion
###### X - X^(k+1) = T(X-X^k)
###### E^(k+1) = TE^k
###### T = E^(k+1)/E^k
###### Error de truncamiento: E^(k) = X-X^k --> E^(k+1) = X-X^(k+1) 
#####***********  DESARROLLO DE LA MATRIZ DE TRANSACION PARA EL METODO DE RELAJACION ***********
###### AX = B --> A=L+D+S-D --> X=X+WD^(-1)B-WD^(-1)LX-WD^(-1)SX --> E^(k+1) = TE^K --> T = (I+WD^(-1)L)^-1(I-wD^(-1)S) 
```{r}
D = diag(diag(A^-1))
D
U = A
L = A
L[lower.tri(L,diag=TRUE)] <- 0
L
U[upper.tri(U, diag = TRUE)] <- 0
U
sum = L+U
sum
solucion = (-solve(D))
solucion

T = (solucion)%*%(sum)
print(T)

print (norm(T,"F"))
```







